【裁判字號】    88,上易,102
【裁判日期】    890201
【裁判案由】    給付貨款
【裁判全文】
臺灣高等法院臺南分院民事判決  八十八年度上易字第一○二號    Ｋ
      上  訴  人  丁  ○  ○
      訴訟代理人  吳  炳  輝  律師
      複代理人    丙  ○  ○  .
      被上訴人    乙  ○  ○  .
      訴訟代理人  甲  ○  ○  .
右當事人間請求給付貨款事件，上訴人對於臺灣雲林地方法院中華民國八十八年九月
二十九日八十八年訴字第四六四號第一審判決提起上訴，本院判決如左：
      主      文
上訴駁回。
第二審訴訟費用由上訴人負擔。
      事      實
甲、上訴人方面：
    一、聲明：求為判決：（一）原判決廢棄。（二）被上訴人在第一審之訴駁回。
    二、陳述：除與原判決記載相同者，予以引用外，補稱：
    （一）按被上訴人於原審固據提出計算書為證，但飼料貨品確非上訴人所購，上
          訴人雖有收受貨品飼料之事實，然僅為劉淑真代為管理之性質，並非買賣
          契約之當事人，本件貨款自應由劉淑真負責。
    （二）被上訴人於原審所具之出貨單或有表列上訴人之稱，惟乃其內部製作，非
          可概與認定上訴人即為契約當事人，上訴人僅因與劉淑真為姊弟關係，依
          其託付代為管理雞隻之飼養，平時仍兼營安親班之業務，而查諸被上訴人
          收支貨款均向劉淑真為之，即證上訴人所言非虛。
    三、證據：提出統一發票影本二十二紙，並聲請訊問證人劉淑真為證。
乙、被上訴人方面：
    一、聲明：求為判決駁回上訴。
    二、陳述：除與原判決記載相同者，予以引用外，補稱：
    （一）本件賒購飼料者，確為上訴人，此觀貨品簽認單上之收貨人係由上訴人親
          自簽收可證。
    （二）位於雲林縣崙背鄉豊榮村之養雞場係由上訴人負責，帳款亦應由其給付，
          劉淑真係負責林內鄉之養雞場，與本件無關，上訴人主張貨款應由劉淑真
          承擔，實無理由。事實上，上訴人與劉淑真合夥經營，何人出面訂貨，均
          不影響買賣價金之給付。
    三、證據：援用第一審所提證據。
      理      由
一、本件被上訴人起訴主張：上訴人於雲林縣崙背鄉豐榮村經營養雞場，自八十六年
    十一月二十八日起至同年十二月三十日止，向伊購買養雞飼料等貨品，共積欠伊
    新台幣（以下同）七十二萬三千一百三十八元之貨款未償，屢催均不獲置理，爰
    基於買賣之法律關係，求為命上訴人應如數給付上開貨款，並加計法定遲延利息
    之判決。上訴人則以：伊雖有收受被上訴人所交付貨品飼料之事實，然僅為劉淑
    真代為管理之性質，並非買賣契約之當事人，本件貨款應由劉淑真負責等語，資
    為抗辯。
二、經查被上訴人主張上訴人向伊購貨尚未給付貨款之事實，已據其提出計算書影本
    一紙為證，上訴人就該計算書上所載積欠貨款數額之真正並不爭執，雖以伊僅係
    代胞姊劉淑真管理養雞場，並非買賣契約之當事人云云，抗辯其無給付該貨款之
    義務；惟上訴人於原審言詞辯論時已自認伊與其姊劉淑真合夥共同經營養雞場（
    見原審卷第十七頁），其訴訟代理人於八十八年十一月二十六日所具之上訴理由
    狀中及複代理人於八十八年十一月二十六日本院行準備程序中亦均自認上訴人與
    劉淑真係合夥經營養雞場，則其辯稱其僅代劉淑真管理養雞場云云，即與其原已
    自認之事實不符，雖上訴人嗣後具狀更正有關前開合夥關係之陳述，並舉其姊劉
    淑真為證，惟按自認之撤銷，除別有規定外，以自認人能證明與事實不符，且係
    出於錯誤而自認者，始得為之，民事訴訟法第二百七十九條第三項定有明文，本
    件上訴人所經營之養雞場並未登記，與被上訴人間之飼料買賣亦未訂有任何書面
    契約可憑，上訴人本身復不否認曾出面向被上訴人訂貨，則單憑與其關係密切之
    劉淑真一語，實無法證明上訴人所自認與劉淑真係合夥經營養雞場一事與事實不
    符，至於上訴人所提出之統一發票影本二十二紙，經核均係劉淑真與統一企業股
    份有限公司間之另筆交易，與本件買賣無關，自不能於本件提出為上訴人有利之
    證明，是本件上訴人應係與其姊劉淑真合夥經營養雞場，而由其出名向被上訴人
    訂購飼料，為本件買賣契約之買受人。至於上訴人與其姊劉淑真之合夥經營養雞
    場關係，乃係其與劉淑真之內部關係，自不得以之對抗與其交易之被上訴人，附
    此敘明。
三、本件上訴人既出名向被上訴人購買飼料貨品，積欠七十二萬三千一百三十八元之
    貨款未償，則被上訴人向上訴人及劉淑真暨彼等所經營之養雞場請求給付貨款未
    果後，基於買賣之法律關係，以訴訟請求上訴人給付貨款七十二萬三千一百三十
    八元，及自八十八年八月七日（即原審八十八年度促字第七四一三號支付命令送
    達翌日）起至清償日止，按年息百分之五計算之法定遲延利息，為有理由，應予
    准許。是則原審判命上訴人如數給付，於法並無不合，上訴意旨指摘原判決不當
    ，求予廢棄改判，為無理由，應予駁回其上訴。
四、據上論結，本件上訴為無理由，依民事訴訟法第四百四十九條第一項、第七十八
    條，判決如主文。
中      華      民      國    八十九    年      二      月      一      日
                                    臺灣高等法院臺南分院民事第二庭
~B1審判長法官  吳    火    川
~B2      法官  李    文    賢
~B3      法官  葉    居    正
右為正本係照原本作成。
不得上訴。
中      華      民      國    八十九    年      二      月      三      日
~B法院書記官  謝    淑    玉


司法院資訊處製作；財團法人民間司法改革基金會備份。
